Minutes et répertoires du notaire Pierre I GRANDRYE, 10 janvier 1608 - 2 mai 1645 (étude V)
Archives nationales
Minutes et répertoires du notaire Pierre I GRANDRYE (étude V)
10 janvier 1608 - 2 mai 1645
MC/ET/V/35 - MC/ET/V/101, MC/RE/V/1
Etude V; Grandrye, Pierre I
Archives nationales de France
Minutes et répertoires: la loi 2008-696 du 15 juillet 2008 relative aux archives a fixé à 75 ans à compter de la date de l'acte, ou à 25 ans à compter de la date du décès de l'intéressé si ce délai est plus bref, le délai de communication des minutes et répertoires des notaires; ce délai est porté à 100 ans à compter de la date de l'acte si le document se rapporte à un mineur (code du Patrimoine, articles L213-2, 4e d et 5e).
Autres documents de l'étude (dossiers de clients, comptabilité...): s'agissant d'archives privées, ces documents sont communicables selon les modalités fixées par le déposant ou le donateur.
Certains documents ne sont pas accessibles en raison de leur mauvais état de conservation.
Versement
Accès aux instruments de recherche de tous les notaires de l’étude V
Archives de l'étude V
- Minutes de Pierre I GRANDRYE, 4 février 1608 - 1645; MC/ET/V/35 - MC/ET/V/101
  - Minutes. 1608, 4 février - 1608, 4 février 1608 - 1608; MC/ET/V/35
    Informations complémentaires:
    Informations concernant le classement:
    Le niveau inférieur de description, quand il existe, correspond aux minutes d'actes. Toutes les minutes ne sont pas forcément décrites une à une. Les descriptions de ces minutes sont plus ou moins détaillées.
    - Contrat de mariage entre noble homme, maître Michel Roussel, conseiller du Roi, substitut de monsieur le procureur Général du Roi en sa cour des Aides, d'une part, et Philippes de Courcelles, fille d'honorable homme, Messire Robert de Courcelles, procureur en la cour de parlement, demeurant rue Jean-Pain-Mollet, paroisse Saint-Médéric et de Jeanne Desprez, d'autre part., 3 novembre 1608; MC/ET/V/35
      Origine de l'information:
      Mariages à Paris de 1570 à 1635 (4550 actes), relevés effectués sous la dir. de Roland Mousnier, v. 1960-1976 (voir contexte dans le Plan d’orientation général - Notaires de Paris, guides thématiques du Minutier).
      Date de révision: 2010
      Date de création de la notice: 2007
      contrat de mariage; Jean-Pain-Mollet (rue); Courcelles, Philippes de; Courcelles, Robert de; Desprez, Jeanne; Roussel, Michel; procureur de justice (Ancien Régime); magistrat
    - Contrat de mariage entre Thomas Le Vasseur, demeurant Place de Grève, paroisse Saint-Gervais, d'une part, et Jeanne Hue, fille de Claude Hue, compagnon porteur de charbon, demeurant Place de Grève, paroisse Saint-Gervais et de Jeanne Barre, d'autre part., 2 août 1609; MC/ET/V/35
      Le futur demeure avec Pierre Bourgeois, son beau-frère, marchand hôtelier; les parents de la future stipulent pour elle.
      contrat de mariage; Grève (place de); Barre, Jeanne; Bourgeois, Pierre; Hue, Claude; Hue, Jeanne; Le Vasseur, Thomas; hôtelier; magasinier
  - Minutes. 1609, MC/ET/V/36
    - Contrat de mariage entre Isaac Vymont, orfèvre du roi, demeurant quai de la Megisserie, paroisse Saint-Germain-l'-Auxerrois, d'une part, et Marie Musnier, fille de Nicolas Musnier, décédé, marchand de bois, demeurant Au Pont L'Evesene et de Jeanne Robillard, d'autre part., 16 mars 1609; MC/ET/V/36
      contrat de mariage; Mégisserie (quai de la); Musnier, Marie; Musnier, Nicolas; Robillard, Jeanne; Vymont, Isaac; commerçant; orfèvre
    - Contrat de mariage entre Henry Chevallier, gagne-deniers, fils de maître Henry Chevallier, décédé, commis au greffe criminel de la cour de parlement, et de Catherine Boucher, d'une part, et Marie Griffart, âgée de 25 ans, fille de Pierre Griffart, décédé, laboureur, demeurant à Bonnoeuil, près de Crépy-en-Valois et de Jeanne Faulconnet, d'autre part., 9 août 1609; MC/ET/V/36
      contrat de mariage; Bonneuil-en-Valois (Oise); Crépy-en-Valois (Oise); Boucher, Catherine; Chevallier, Henri; Faulconnet, Jeanne; Griffart, Marie; Griffart, Pierre; journalier; greffier; agriculteur
    - Contrat de mariage entre Vincent Fortin, maître bourrelier, demeurant rue Saint-Jean-en -Grève, paroisse Saint-Jean-en-Grève, d'une part, et Antoinette Plocquin, âgée de 19 ans, d'autre part., 16 août 1609; MC/ET/V/36
      contrat de mariage; Fortin, Vincent; Plocquin, Antoinette; sellier
    - Déclaration suivant laquelle Jean de La Motte, violon ordinaire de la chambre du roi, demeurant rue de la Coutellerie, reconnaît que les ouvertures qu'il a fait percer dans le mur mitoyen qui le sépare de la propriété de Guillaume Le Sueur, conseiller du roi et maître en la chambre des comptes 'ne sont que par souffrance' et seront bouchées dès que celui-ci le demandera., 22 août 1609; MC/ET/V/36
      Documents du Minutier central concernant l'histoire de la musique (1600-1650), par Madeleine Jurgens, tome I [études I à X, 1763 actes], Paris, Archives nationales, 1967, p. 179 (instrument de recherche imprimé dématérialisé, certaines notices sont plus détaillées dans la version intégrale accessible en ligne par la rubrique 'Autres instruments de recherche', voir contexte dans le Plan d’orientation général - Notaires de Paris, guides thématiques du Minutier).
      Date de révision: 2011
      Date de création de la notice: 2009
      Documents du Minutier central concernant l'histoire de la musique (1600-1650), par Madeleine Jurgens, tome I, Paris, Archives nationales, 1967, XVI-1054 p.
    - Contrat de mariage entre Jean de la Vincquiere, maître peintre au bailliage du Palais Royal, demeurant rue de la Cerisaie, paroisse Saint-Paul, d'une part, et Marguerite Contenot, fille d'honorable homme Hierosme Contenot, décédé, maître tailleur d'habits, demeurant à Ligny-en-Barrois et d'honorable femme Michelette Hannequin, demeurant à Ligny-en-Barrois, d'autre part., 30 août 1609; MC/ET/V/36
      La mère de la future est veuve.
      contrat de mariage; Ligny-en-Barrois (Meuse); Cerisaie (rue de la); Contenot, Jérôme; Contenot, Marguerite; Hannequin, Michelette; Vincquiere, Jean de la; peintre; tailleur d'habits
    - Quittances concernant Jean Motelet, notaire au Châtelet, demeurant carrefour Guillori, paroisse Saint-Jean-en-Grève., 15 octobre 1609; MC/ET/V/36
      Notaires des XVIe-XVIIIe siècles (4153 actes), par Claire Béchu, Catherine Grodecki, Marie-Antoinette Fleury, Madeleine Jurgens, Marie-Françoise Limon-Bonnet, Pierre-Yves Louis, Xenia Pamfilova, Isabelle Pebay, v. 1950, 1986-1994 (fichier papier entièrement dématérialisé; voir contexte dans le Plan d’orientation général - Notaires de Paris, guides thématiques du Minutier).
      Date de création de la notice: 2005
      quittance; Guilleri (carrefour); Motelet, Jean; notaire
    - Vente par Innocent Peloquin, maître joueur d'instruments, et par Anne Biard, sa femme, demeurant rue Saint-Martin, paroisse Saint-Laurent, à Simon Gombault, secrétaire ordinaire de la chambre du roi, demeurant rue de la Vieille-Tisseranderie, du tiers d'une maison, du tiers de la moitié d'une grange, d'un pressoir et de plusieurs pièces de terre et jardin, le tout sis au clos des Godinières, en la paroisse Saint-Nicolas-lez-Blois, moyennant 180 livres., 12 novembre 1609; MC/ET/V/36
      Documents du Minutier central concernant l'histoire de la musique (1600-1650), par Madeleine Jurgens, tome I [études I à X, 1763 actes], Paris, Archives nationales, 1967, p. 588 (instrument de recherche imprimé dématérialisé, certaines notices sont plus détaillées dans la version intégrale accessible en ligne par la rubrique 'Autres instruments de recherche', voir contexte dans le Plan d’orientation général - Notaires de Paris, guides thématiques du Minutier).
    - Contrat de mariage entre Nicolas Chastel, praticien, demeurant rue de la Sainte-Croix, paroisse Saint-Médéric, d'une part, et Catherine Beguin, âgée de 25 ans, fille de Denis Beguin, décédé, marchand, et de Elizabeth Pichonnat, décédée, d'autre part., 21 décembre 1609; MC/ET/V/36
      Le futur demeure chez dame Geneviève Dolu, veuve de Messire Jean-Jacques de Mesme, chevalier, sieur Desarches, conseiller du Roi en ses conseils d'Etat et privé, président en son grand conseil, dame de la Chapelle.
      contrat de mariage; Sainte-Croix (rue); Beguin, Catherine; Beguin, Denis; Chastel, Nicolas; Dolu, Geneviève; Mesme, Jean Jacques de; Pichonnat, Elisabeth; commerçant; juriste
  - Minutes. 1610, MC/ET/V/37
    - Contrat de mariage entre Honoré Aubry, tailleur d'habits, demeurant rue de la Verrerie, paroisse Saint-Jean-en-Grève, fils de Jean Aubry, décédé, archer du grand prévôt d'Angers, et de Jeanne Vincent, décédée, d'une part, et Madeleine Bellanger, majeure, fille de Nicolas Bellanger, décédé, maître tailleurs d'habits, et de Marie Boulart, décédée, d'autre part., 28 janvier 1610; MC/ET/V/37
      La future demeure avec Martine Moblet, sa tante, femme séparée de biens de Jérôme Boulart, maître tailleur d'habits.
      contrat de mariage; Angers (Maine-et-Loire); Verrerie (rue de la); Aubry, Honoré; Aubry, Jean; Bellanger, Madeleine; Bellanger, Nicolas; Boulart, Jérôme; Boulart, Marie; Moblet, Martine; Vincent, Jeanne; militaire du rang; tailleur d'habits
    - Contrat de mariage entre Nicolas Gripon, compagnon cartier, demeurant rue Aubry-le-Boucher, paroisse Saint-Josse, fils de Jean Gripon, décédé, maître cartier, demeurant à Rouen et de Thomasse Gripon (?), décédée, d'une part, et Marie Rousseau, fille de Roch Rousseau, maître chapelier, et de Marguerite Dolle, d'autre part., 18 avril 1610; MC/ET/V/37
      Le futur, natif de Rouen; le futur demeurant à Paris au logis de Laurent Taupin, maître cartier, bourgeois de Paris; les parents de la future stipulent pour elle.
      contrat de mariage; Aubry-le-Boucher (rue); Rouen (Seine-Maritime); Dolle, Marguerite; Gripon, Jean; Gripon, Nicolas; Gripon, Thomasse (?); Rousseau, Marie; Rousseau, Roch; Taupin, Laurent; cartier; fabricant d'accessoires vestimentaires
    - Contrat de mariage entre maître Antoine Bilorier, secrétaire du sieur commandeur de Sillery, demeurant rue des Fossés, paroisse Saint-Germain-l'Auxerrois, d'une part, et Denise Cheron, demeurant rue des Fossés, paroisse Saint-Germain-l'Auxerrois, fille de Marc Cheron, décédé, armurier du roi, et de dame Jeanne Le Fevre, demeurant rue des Fossés, paroisse Saint-Germain-l'Auxerrois, d'autre part., 10 mai 1610; MC/ET/V/37
      La mère de la future est remariée avec noble homme, maître Guillaume Done, conseiller et secrétaire de feu madame la duchesse de Bar, soeur unique du Roi.
      contrat de mariage; Fossés (rue des); Sillery (Marne); Bilorier, Antoine; Brulart de Sillery, Noël (1577-1640); Catherine de Bourbon (1558-1604); Cheron, Denise; Cheron, Marc; Done, Guillaume; Le Fèvre, Jeanne; armurier; intendant particulier (Ancien Régime)
    - Accord entre Pierre Milot, procureur au parlement, demeurant rue de la Vieille-Tisseranderie, et Marin Héart, joueur de luth, demeurant au bout du pont Saint-Michel, mettant fin à un procès pendant entre eux au sujet d'un transport de bail., 21 juin 1610; MC/ET/V/37
      Documents du Minutier central concernant l'histoire de la musique (1600-1650), par Madeleine Jurgens, tome I [études I à X, 1763 actes], Paris, Archives nationales, 1967, p. 466 (instrument de recherche imprimé dématérialisé, certaines notices sont plus détaillées dans la version intégrale accessible en ligne par la rubrique 'Autres instruments de recherche', voir contexte dans le Plan d’orientation général - Notaires de Paris, guides thématiques du Minutier).
      accord
  - Minutes. 1611, MC/ET/V/38
  - Minutes. 1612, janvier - 1612, juin, janvier 1612 - juin 1612; MC/ET/V/39
    Manque(s) constaté(s) dans cet article:
    Les actes manquent pour juillet à décembre 1612.
  - Minutes. 1613, janvier - 1613, juin, janvier 1613 - juin 1613; MC/ET/V/40
    Les mois de juillet à décembre 1613 manquent.
    - Inventaire après décès de Jeanne Chabanceau de La Barre, veuve de Noël Viron, bourgeois de Paris, demeurant rue de la Poterie, dressé à la requête d'Antoine Langrené, gantier exécuteur testamentaire en la présence de Jean Le Gendre, prêtre, chapelain de Saint-Jacques-de-l'Hôpital, de Perrette Le Gendre, femme de Jean Formantin, de Claude Chabanceau, joueur d'épinette chez le roi, de Pierre Chabanceau l'aîné, bourgeois de Paris, de Germain Chabanceau, organiste de Saint-Jacques-de-la-Boucherie, de Pierre Chabanceau, le jeune, de Michel Chabanceau, bourgeois de Paris, et de Marguerite Chabanceau, femme de Nicolas Maucorps, neveux et nièces de la défunte à cause de feu Pierre Chabanceau, leur père., 6 septembre 1613; MC/ET/V/40
      Documents du Minutier central concernant l'histoire de la musique (1600-1650), par Madeleine Jurgens, tome I [études I à X, 1763 actes], Paris, Archives nationales, 1967, p. 237 (instrument de recherche imprimé dématérialisé, certaines notices sont plus détaillées dans la version intégrale accessible en ligne par la rubrique 'Autres instruments de recherche', voir contexte dans le Plan d’orientation général - Notaires de Paris, guides thématiques du Minutier).
    - Compte entre Antoine Langrené, maître gantier, demeurant rue Saint-Denis, paroisse des Saints-Innocents, exécuteur testamentaire de Jeanne de La Barre, d'une part, et Jean Le Gendre, prêtre et chapelain de Saint-Jacques-de-l'Hôpital, Claude Chabanceau, joueur d'épinette du roi, demeurant rue de la Verrerie, Pierre Chabanceau, l'aîné, bourgeois de Paris, demeurant rue de Grenelle, paroisse Saint-Eustache, Germain Chabanceau, bourgeois de Paris, demeurant rue du Crucifix, Nicolas Maucorps, maître cordonnier, époux de Marguerite Chabanceau, Pierre Royaton, bourgeois de Paris, tuteur de Pierre le jeune et Michel Chabanceau, d'autre part, réglant l'exécution testamentaire de Jeanne de La Barre., 24 septembre 1613; MC/ET/V/40
    - Rétrocession par Claude Chabanceau, joueur d'épinette de la chambre du roi, demeurant rue de la Verrerie, par Pierre Chabanceau, bourgeois de Paris, demeurant rue de Grenelle Saint-Eustache, par Germain Chabanceau, bourgeois de Paris, demeurant rue du Crucifix, par Marguerite Chabanceau, femme de Nicolas Maucorps, et par Pierre Royaton, bourgeois de Paris, agissant aux noms de Pierre le jeune et de Michel Chabanceau, tous frères et soeurs, héritiers de leur tante Jeanne Chabanceau de La Barre, à Jean Le Gendre, prêtre, chapelain de Saint-Jacques-de-l'Hôpital, demeurant au cloître de cette église, et à Jean Formantin, juré porteur de grains ès halles et au port de l'École, demeurant rue de la Cordonnerie, de 12 livres 10 sols de rente moyennant 192 livres 10 sols., 24 septembre 1613; MC/ET/V/40
      Documents du Minutier central concernant l'histoire de la musique (1600-1650), par Madeleine Jurgens, tome I [études I à X, 1763 actes], Paris, Archives nationales, 1967, p. 238 (instrument de recherche imprimé dématérialisé, certaines notices sont plus détaillées dans la version intégrale accessible en ligne par la rubrique 'Autres instruments de recherche', voir contexte dans le Plan d’orientation général - Notaires de Paris, guides thématiques du Minutier).
    - Consentement par Jean Le Gendre, Claude, Pierre l'aîné, Germain, Marguerite, Pierre le jeune et Michel Chabanceau à ce que soit rendu à Jean Formantin et à Perrette Le Gendre, sa femme, qui ont renoncé à la succession de Jeanne de La Barre, un contrat de constitution de 50 livres de rente qu'ils devaient à celle-ci., 24 septembre 1613; MC/ET/V/40
    - Consentement par Claude, Pierre l'aîné, Germain, Pierre le jeune, Michel et Marguerite Chabanceau à ce qu'Antoine Langrené, gantier et Jeanne Vallée, sa femme, jouissent d'une rente de 18 livres 15 sols, léguée par Jeanne de La Barre., 24 septembre 1613; MC/ET/V/40
    - Partage entre Jean Le Gendre, Claude Chabanceau joueur d'épinette de la chambre du roi, Pierre l'aîné, Germain, Marguerite, Pierre le jeune et Michel Chabanceau, des rentes laissées par leur tante Jeanne Chabanceau de La Barre., 25 septembre 1613; MC/ET/V/40
    - Quittance par Antoine Oultrebon, chantre ordinaire de la chapelle de musique et chambre du roi, demeurant devant l'horloge Saint-Eustache, ayant les droits de Denise Levesque, veuve de Jean de La Croix, huissier au bailliage du Palais, sa belle-mère, cédés en faveur de son mariage avec Jacqueline de La Croix, à Catherine Petit, femme de Guillaume de Haulteterre, secrétaire de la chambre du roi, de la somme de 600 livres, empruntée par obligation passée le 2 mars 1612., 8 novembre 1613; MC/ET/V/40
      Documents du Minutier central concernant l'histoire de la musique (1600-1650), par Madeleine Jurgens, tome I [études I à X, 1763 actes], Paris, Archives nationales, 1967, p. 114 (instrument de recherche imprimé dématérialisé, certaines notices sont plus détaillées dans la version intégrale accessible en ligne par la rubrique 'Autres instruments de recherche', voir contexte dans le Plan d’orientation général - Notaires de Paris, guides thématiques du Minutier).
    - Transport par Nicolas Maucorps, dit Champagne, maître cordonnier, bourgeois de Paris, demeurant rue Saint-Merri, à l'enseigne de la Bannière de France, et par Marguerite Chabanceau, sa femme, à Pierre Chabanceau, joueur de luth, bourgeois de Paris, demeurant rue de Grenelle, paroisse Saint-Eustache, de 16 livres 13 sols 4 deniers de rente héritée de Jeanne Chabanceau de La Barre, moyennant 266 livres 13 sols 4 deniers., 11 décembre 1613; MC/ET/V/40
      Documents du Minutier central concernant l'histoire de la musique (1600-1650), par Madeleine Jurgens, tome I [études I à X, 1763 actes], Paris, Archives nationales, 1967, p. 464 (instrument de recherche imprimé dématérialisé, certaines notices sont plus détaillées dans la version intégrale accessible en ligne par la rubrique 'Autres instruments de recherche', voir contexte dans le Plan d’orientation général - Notaires de Paris, guides thématiques du Minutier).
  - Minutes. 1614, janvier - 1614, juillet, janvier 1614 - juillet 1614; MC/ET/V/41
    - Convention par laquelle Antoine Gourtin, charpentier, demeurant rue Jean-Painmolet, promet à Simon Leblanc, maître peintre, de faire tous les échafaudages nécessaires à celui-ci et à ses gens pour blanchir l'église des Mathurins, moyennant 72 livres., 15 février 1614; MC/ET/V/41
      Documents du Minutier central concernant les peintres, sculpteurs et graveurs au XVIIe siècle (1600-1650) [études I à X, 1955 actes], par Marie-Antoinette Fleury, tome I, Paris, S.E.V.P.E.N, 1969, p. 389 (instrument de recherche imprimé dématérialisé, certaines notices sont plus détaillées dans la version intégrale accessible en ligne par la rubrique 'Autres instruments de recherche', voir contexte dans le Plan d’orientation général - Notaires de Paris, guides thématiques du Minutier).
      Documents du Minutier central concernant les peintres, sculpteurs et graveurs au XVIIe siècle (1600-1650), par Marie-Antoinette Fleury, tome I, Paris, S.E.V.P.E.N, 1969, LXXXIV-974 p.
      convention; promesse; Jean-Pain-Mollet (rue); Gourtin, Antoine; Leblanc, Simon; charpentier; peintre
  - Minutes. 1614, août - 1614, décembre, août 1614 - décembre 1614; MC/ET/V/42
    - Promesse par Claude Le Venard, compagnon boucher, demeurant rue des Arcis, à Aubin Vouet, peintre, demeurant à Paris, de le servir chaque jour de 5 heures à 7 heures du soir, pendant un an, moyennant 60 livres., 22 novembre 1614; MC/ET/V/42
      Documents du Minutier central concernant les peintres, sculpteurs et graveurs au XVIIe siècle (1600-1650) [études I à X, 1955 actes], par Marie-Antoinette Fleury, tome I, Paris, S.E.V.P.E.N, 1969, p. 737 (instrument de recherche imprimé dématérialisé, certaines notices sont plus détaillées dans la version intégrale accessible en ligne par la rubrique 'Autres instruments de recherche', voir contexte dans le Plan d’orientation général - Notaires de Paris, guides thématiques du Minutier).
      promesse; Arcis (rue des); Le Venard, Claude; Vouet, Aubin (1595-1641); boucher; peintre
  - Minutes. 1615, janvier - 1615, mai, janvier 1615 - mai 1615; MC/ET/V/43
    Les actes de cette liasse portent une fausse mention de date, il convient de lire. 1615 au lieu de 1715.
    - Bail par Jean Denis, maître épinetier et facteur d'instruments de musique, demeurant rue des Amandiers, et par Noël Cain, demeurant sous la tournée du pont au Change, pour quatre années, à Jean Cerceau, marchand de vins, d'une maison sise rue de la Tisseranderie, à l'enseigne du Vert galant, moyennant 330 livres de loyer annuel., 26 janvier 1615; MC/ET/V/43
      Documents du Minutier central concernant l'histoire de la musique (1600-1650), par Madeleine Jurgens, tome I [études I à X, 1763 actes], Paris, Archives nationales, 1967, p. 734 (instrument de recherche imprimé dématérialisé, certaines notices sont plus détaillées dans la version intégrale accessible en ligne par la rubrique 'Autres instruments de recherche', voir contexte dans le Plan d’orientation général - Notaires de Paris, guides thématiques du Minutier).
    - Bail par Claude Boucot, notaire au Châtelet, demeurant au carrefour Guillori, pour quinze mois, à Nicolas Houdot, facteur de luths, et à Pierre Prévost, compagnon facteur de luths, demeurant rue Saint-Denis, à l'Image Saint-Fiacre, d'un appartement comportant boutique, sallette et petite chambre, en une maison rue de la Calandre, moyennant 90 livres de loyer annuel., 10 février 1615; MC/ET/V/43
      Documents du Minutier central concernant l'histoire de la musique (1600-1650), par Madeleine Jurgens, tome I [études I à X, 1763 actes], Paris, Archives nationales, 1967, p. 758 (instrument de recherche imprimé dématérialisé, certaines notices sont plus détaillées dans la version intégrale accessible en ligne par la rubrique 'Autres instruments de recherche', voir contexte dans le Plan d’orientation général - Notaires de Paris, guides thématiques du Minutier).
    - Constitution par Thomas Boudin, maître sculpteur et peintre, et Marie Haumont, sa femme, demeurant rue de la Tisseranderie, à Madeleine Oblé, veuve de Zacharie Normain, maître sculpteur et peintre, demeurant même rue, de 50 livres de rente, garantie par le quart d'une maison sise rue Montorgueil, à l'enseigne de la Grimace, moyennant 800 livres., 24 mars 1615; MC/ET/V/43
      A la suite:
      1619, 4 octobre. - Quittance de rachat de ladite rente.
      Documents du Minutier central concernant les peintres, sculpteurs et graveurs au XVIIe siècle (1600-1650) [études I à X, 1955 actes], par Marie-Antoinette Fleury, tome I, Paris, S.E.V.P.E.N, 1969, p. 76 (instrument de recherche imprimé dématérialisé, certaines notices sont plus détaillées dans la version intégrale accessible en ligne par la rubrique 'Autres instruments de recherche', voir contexte dans le Plan d’orientation général - Notaires de Paris, guides thématiques du Minutier).
      constitution de rente; quittance; acte de vente; Grimace (enseigne de la); Montorgueil (rue); Tixeranderie (rue de la); Boudin, Thomas (1570-1637); Haumont, Marie; Normain (veuve); Normain, Zacharie (15..-1613); Oblé, Madeleine; peintre; sculpteur
    - Contrat d'apprentissage pour deux ans, au profit de Pierre Le Roy, âgé de dix-sept ans, entre Jean Le Roy, laboureur, demeurant au bas Roule près Paris, et Thomas Boudin, maître sculpteur et peintre, demeurant rue de la Vieille Tisseranderie, moyennant une somme de 150 livres tournois, dont 75 livres payées d'avance., 13 avril 1615; MC/ET/V/43
      L'apprenti sera logé, nourri et entretenu par son père.
      contrat d'apprentissage; Le-Roule (hameau); Tixeranderie (rue de la); Boudin, Thomas (1570-1637); Le Roy, Jean; Le Roy, Pierre; agriculteur; peintre; sculpteur